【裁判字號】    90,訴,1985
【裁判日期】    900919
【裁判案由】    違反槍砲彈藥刀械管制條例
【裁判全文】
臺灣台中地方法院刑事判決    九十年度訴字第一九八五號
    公  訴  人  臺灣台中地方法院檢察署檢察官
    被      告  甲○○
右列被告因違反槍砲彈藥刀械管制條例案件，經檢察官提起公訴（九十年度偵字第八
九八七號），本院判決如左：
    主      文
甲○○未經許可，寄藏子彈，處有期徒刑伍月，併科罰金新台幣拾萬元，有期徒刑如
易科罰金以佰元折算壹日，罰金如易服勞役以新台幣玖佰元即銀元佰元折算壹日
。扣案之制式九Ｏ子彈拾顆沒收。
    事      實
一、甲○○曾於民國八十六年間，因違反肅清煙毒條例等案件，經臺灣高等法院台中
    分院定執行刑為有期徒刑六年二月確定，指揮書執畢日期為九十三年一月十四日
    ，而於八十九年七月七日假釋出獄（不構成累犯），仍不知悔改，於九十年五月
    十三日某時，未經許可，在其台中縣大里市○○路○段八二巷八十七之四號住處
    ，受其朋友綽號「七條」者之託，代為寄藏制式九Ｏ子彈十顆。嗣於九十年五月
    十五日下午一時四十分許，在台中縣大里市○○路○段八二巷八十七之四號為警
    查獲，並扣得制式九Ｏ子彈十顆。
二、案經台中縣警察局移送臺灣台中地方法院檢察署檢察官偵查起訴。
    理      由
一、訊據被告甲○○矢口否認右揭犯行，辯稱：該十顆制式九Ｏ子彈是其朋友「陳美
    雄」於九十年二、三月時，坐其車子掉在車上的，當時其有打電話叫他過來拿，
    但他沒有來拿，時間久了其也忘記了云云。然查：右揭事實業據被告於警訊及偵
    查中坦承不諱，復有扣案之制式九Ｏ子彈十顆可資佐證。且上開子彈經送內政部
    警政署刑事警察局鑑驗結果認「均係制式口徑九ｍｍ之半自動手槍用子彈，均具
    殺傷力」等語，此有該局九十年五月十八日刑鑑字第六七七七六號鑑驗通知書一
    份附於偵查卷可稽。按「寄藏」與「持有」，均係將物置於實力支配之下，僅寄
    藏必先有他人之持有行為，而後始為之受寄代藏而已，故寄藏之受人委託代為保
    管，其保管之本身亦屬持有，不過，此之持有係寄藏之當然結果（最高法院七十
    四年台上字第三四ＯＯ號判例參照），本件被告係受綽號「七條」之朋友委託而
    代為保管上開子彈，應係寄藏子彈之行為，其持有子彈僅係上開寄藏行為之當然
    結果。被告之所辯無非卸飾之詞，不足採信，事證明確，其寄藏子彈之犯行洵堪
    認定。
二、核被告所為，係犯槍砲彈藥刀械管制條例第十二條第四項之未經許可寄藏子彈罪
    ；公訴人認係犯未經許可持有子彈罪，尚有未洽，併此敘明。爰審酌被告犯罪之
    動機、目的、手段、其品性及智識程度、犯罪所生之危害及其犯罪後之態度等一
    切情狀，量處如主文所示之刑，並分別諭知易科罰金及易服勞役之折算標準。扣
    案之制式九Ｏ子彈十顆係違禁物，應依刑法第三十八條第一項第一款之規定諭知
    沒收。
據上論斷，應依刑事訴訟法第二百九十九條第一項前段、槍砲彈藥刀械管制條例第十
二條第四項、刑法第十一條前段、第四十一條第一項前段、第四十二條第二項、罰金
罰鍰提高標準條例第二條，判決如主文。
中      華      民      國      九十      年      九      月    十九    日
                                    臺灣台中地方法院刑事第七庭
                                        法  官  簡源希
右正本證明與原本無異。
如不服本判決，應於判決送達後十日內向本院提出上訴狀，上訴於臺灣高等法院臺中
分院( 須附繕本 )。
                                  書記官
中    華    民    國      九十      年       九      月     二十一    日
附錄論罪科刑法條：
槍砲彈藥刀械管制條例第十二條第四項：未經許可，持有、寄藏或意圖販賣而陳列子
                                    彈者，處五年以下有期徒刑，併科新台幣三
                                    百萬元以下罰金。


司法院資訊處製作；財團法人民間司法改革基金會備份。
